【裁判字號】    97,訴,434
【裁判日期】    970530
【裁判案由】    違反毒品危害防制條例
【裁判全文】
臺灣新竹地方法院刑事判決               97年度訴字第434號
公  訴  人  臺灣新竹地方法院檢察署檢察官
被      告  甲○○
      （原名吳芬妮）
                    （另案在臺灣新竹監獄新竹分監執行中）
上列被告因違反毒品危害防制條例案件，經檢察官提起公訴（97
年度毒偵字第165 號）後，經被告於本院準備程序中，就被訴事
實為有罪之陳述，經告知被告簡式審判程序之旨，並聽取檢察官
、被告之意見後，經本院合議庭裁定由受命法官進行簡式審判程
序，本院判決如下：
    主  文
甲○○施用第一級毒品，累犯，處有期徒刑拾壹月；扣案之第一
級毒品海洛因壹包（驗餘淨重零點零伍貳玖公克），沒收銷燬之
。
    犯罪事實
一、甲○○（原名吳芬妮）前於民國88年間，因施用第二級毒品
    甲基安非他命案件，經臺灣桃園地方法院裁定送觀察、勒戒
    後，認無繼續施用毒品之傾向，於88年8 月25日執行完畢釋
    放出所，並由臺灣桃園地方法院檢察署檢察官於88年8 月27
    日以88年度偵字第11563 號不起訴處分確定。復因施用第二
    級毒品甲基安非他命案件，經本院於89年4月6日以89年度毒
    聲字第888 號裁定送觀察、勒戒後，因認有繼續施用毒品之
    傾向，再經本院於89年6 月19日以89年度毒聲字第1483號裁
    定令入戒治處所施以強制戒治，並經本院於90年3 月12日以
    90年度毒聲字第397 號裁定停止戒治所餘戒治期間付保謢管
    束，嗣於90年5 月25日期滿未被撤銷停止戒治視同執行完畢
    ；刑責部分則經本院於89年6月21日以89年度竹簡字第303號
    判決判處有期徒刑4 月確定。另因施用第一級毒品海洛因案
    件，經臺灣桃園地方法院於91年9 月24日以91年度毒聲字第
    2819號裁定令入戒治處所施以強制戒治1年，於92年9月23日
    停止戒治付保護管束出所，並於92年9 月23日戒治期滿未經
    撤銷保護管束視同執行完畢；刑責部分則經臺灣桃園地方法
    院於92年2月23日以91年度訴字第1832號判決判處有期徒刑8
    月確定，嗣於93年6 月21日縮刑期滿執行完畢。復因施用第
    一級毒品案件，經本院於95年1月23日以94年度訴字第759號
    判決判處有期徒刑10月確定，甫於95年12月25日縮刑期滿執
    行完畢。詎其仍不知悔悟，基於施用第一級毒品海洛因之犯
    意，於97年1月23日上午10時許，在新竹市○○路○段480號
    （芝蘭大飯店）第505 號房內，以將第一級毒品海洛因摻水
    置於針筒注射入體內之方式，施用第一級毒品海洛因1 次。
    嗣於97年1月24日下午5時50分許，在新竹市○○路24號前，
    因其行跡可疑，為警攔查後，甲○○主動從其長褲右口袋內
    交付其持有第一級毒品海洛因1 包（驗餘淨重0.0529公克）
    ，經採集其尿液送驗結果，因呈嗎啡類毒品陽性反應，始悉
    上情。
二、案經新竹市警察局第一分局報告臺灣新竹地方法院檢察署檢
    察官偵查起訴。
    理    由
一、程序部分：
    按除被告所犯為死刑、無期徒刑、最輕本刑為3 年以上有期
    徒刑之罪或高等法院管轄第一審案件者外，於前條第1 項程
    序進行中，被告先就被訴事實為有罪之陳述時，審判長得告
    知被告簡式審判程序之旨，並聽取當事人、代理人、辯護人
    及輔佐人之意見後，裁定進行簡式審判程序，刑事訴訟法第
    273條之1第1 項定有明文。本件被告甲○○所犯係死刑、無
    期徒刑、最輕本刑為3 年以上有期徒刑以外之罪，其於準備
    程序中就被訴事實為有罪之陳述，經告知簡式審判程序之旨
    ，並聽取公訴人及被告之意見後，本院合議庭認為適宜而裁
    定由受命法官獨任進行簡式審判程序，合先敘明。
二、認定被告甲○○犯行所憑之各項證據：
（一）被告甲○○對於上開犯行，迭於警詢、偵查中及本院準備
      、簡式審判程序時均坦承不諱。其稱：伊於97年1 月23日
      上午10時許，在新竹市○○路○段480號（芝蘭大飯店）
      第505 號房內，以將第一級毒品海洛因摻水置於針筒注射
      入體內之方式，施用第一級毒品海洛因1 次，且為警在新
      竹市○○路24號前所查獲之第一級毒品海洛因1 包（驗餘
      淨重0.0529公克）係伊所有之物等語（見偵查卷第9至11
      、33、34頁，本院卷第11頁背面、第17至19頁）。
（二）臺灣尖端先進生技醫藥股份有限公司97年2 月14日濫用藥
      物檢驗報告（報告序號：竹一－1 號）暨新竹市警察局辦
      理煙毒、麻醉藥品案尿液送驗受檢人真實姓名代號對照表
      暨送驗登記簿影本各1 份（見偵查卷第39、40頁）在卷足
      參：對於被告甲○○許在警局所親採封緘之尿液（尿液編
      號：A－012號），經送臺灣尖端先進生技醫藥股份有限公
      司以氣相層析質譜儀分析法檢驗後，確呈鴉片類陽性反應
      ，其中嗎啡、可待因濃度分別為5270ng/ml、560ng/ml，
      各逾閾值濃度（均為300ng/ml ）17倍、1倍有餘，是被告
      甲○○於97年1 月23日上午10時許，應有施用第一級毒品
      海洛因1 次之犯行，且核與其於警詢、偵查中及本院準備
      、簡式審判程序所為之供述相符。
（三）扣案之第一級毒品海洛因1 包（驗餘淨重0.0529公克，保
      管字號：97年度白保管字第86號，扣押物品清單見偵查卷
      第49頁），經送鑑定後，確含海洛因（Heroin）、Nicoti
      namide等成分，此有行政院衛生署草屯療養院草療鑑字第
      0970001119號鑑定書1份（見偵查卷第52頁）在卷可按。
（四）新竹市警察局第一分局97年1 月24日搜索經過及結果陳報
      書、扣押筆錄、扣押物品收據、扣押物品清單及員警張富
      良製作之偵查報告各1份暨查獲、扣案物相關照片4張等附
      卷可參（見偵查卷第4、6、12至15、21、22頁）。
（五）被告甲○○前於88年間，因施用第二級毒品甲基安非他命
      案件，經臺灣桃園地方法院裁定送觀察、勒戒後，認無繼
      續施用毒品之傾向，於88年8 月25日執行完畢釋放出所，
      並由臺灣桃園地方法院檢察署檢察官於88年8 月27日以88
      年度偵字第11563 號不起訴處分確定。復因施用第二級毒
      品甲基安非他命案件，經本院於89年4月6日以89年度毒聲
      字第888 號裁定送觀察、勒戒後，因認有繼續施用毒品之
      傾向，再經本院於89年6 月19日以89年度毒聲字第1483號
      裁定令入戒治處所施以強制戒治，並經本院於90年3 月12
      日以90年度毒聲字第397 號裁定停止戒治所餘戒治期間付
      保謢管束，嗣於90年5 月25日期滿未被撤銷停止戒治視同
      執行完畢；另因施用第一級毒品海洛因案件，經臺灣桃園
      地方法院於91年9 月24日以91年度毒聲字第2819號裁定令
      入戒治處所施以強制戒治1年，於92年9月23日停止戒治付
      保護管束出所，並於92年9 月23日戒治期滿未經撤銷保護
      管束視同執行完畢等情，有臺灣高等法院被告前案紀錄表
      1份附卷足資參佐。其於前開強制戒治執行完畢釋放後5年
      內，再犯本件施用毒品之犯行，依毒品危害防制條例第23
      條第2項規定，本院自應予以審理。
（六）綜上，本件被告甲○○犯行明確，應依法予以論科。
三、按海洛因係毒品危害防制條例第2條第2項第1款所定之第一
    級毒品，不得非法施用。是以：
（一）核被告甲○○於97年1 月23日上午10時許，施用第一級毒
      品海洛因1次之部分，係犯毒品危害防制條例第10條第1項
      之施用第一級毒品罪。
（二）被告甲○○持有第一級毒品海洛因後，進而施用，其持有
      之低度行為應為施用之高度行為所吸收，不另論以持有第
      一級毒品罪。
（三）被告甲○○前因施用第一級毒品海洛因案件，經臺灣桃園
      地方法院於92年2 月23日以91年度訴字第1832號判決判處
      有期徒刑8月確定，嗣於93年6月21日縮刑期滿執行完畢。
      復因施用第一級毒品案件，經本院於95年1 月23日以94年
      度訴字第759 號判決判處有期徒刑10月確定，甫於95年12
      月25日縮刑期滿執行完畢等情，有臺灣高等法院被告前案
      紀錄表1份在卷可按，其受有期徒刑之執行完畢，5年以內
      故意再犯本件有期徒刑以上之罪，為累犯，依法加重其刑
      。
（四）爰審酌被告甲○○曾於88年間，因施用第二級毒品甲基安
      非他命案件，經臺灣桃園地方法院裁定送觀察、勒戒後，
      認無繼續施用毒品之傾向，於88年8 月25日執行完畢釋放
      出所，並由臺灣桃園地方法院檢察署檢察官於88年8 月27
      日以88年度偵字第11563 號不起訴處分確定。復因施用第
      二級毒品甲基安非他命案件，經本院於89年4月6日以89年
      度毒聲字第888 號裁定送觀察、勒戒後，因認有繼續施用
      毒品之傾向，再經本院於89年6 月19日以89年度毒聲字第
      1483號裁定令入戒治處所施以強制戒治，並經本院於90年
      3月12日以90年度毒聲字第397號裁定停止戒治所餘戒治期
      間付保謢管束，嗣於90年5 月25日期滿未被撤銷停止戒治
      視同執行完畢；刑責部分則經本院於89年6 月21日以89年
      度竹簡字第303號判決判處有期徒刑4月確定。另因施用第
      一級毒品海洛因案件，經臺灣桃園地方法院於91年9 月24
      日以91年度毒聲字第2819號裁定令入戒治處所施以強制戒
      治1年，於92年9月23日停止戒治付保護管束出所，並於92
      年9 月23日戒治期滿未經撤銷保護管束視同執行完畢；刑
      責部分則經臺灣桃園地方法院於92年2 月23日以91年度訴
      字第1832號判決判處有期徒刑8月確定，嗣於93年6月21日
      縮刑期滿執行完畢。復因施用第一級毒品案件，經本院於
      95年1月23日以94年度訴字第759號判決判處有期徒刑10月
      確定，甫於95年12月25日縮刑期滿執行完畢等情，竟仍不
      知戒惕，再度違犯本件毒品危害防制條例第10條第1 項之
      罪，無視於毒品對於自身健康之戕害及國家對於杜絕毒品
      犯罪之禁令；其犯罪之動機、目的單純；又施用毒品係自
      戕行為，犯罪手段平和，亦未因此而危害他人，所生損害
      非大；再考之其於犯後坦承犯行，態度良好，並參諸施用
      毒品者均有相當程度之成癮性及心理依賴，其犯罪心態與
      一般刑事犯罪之本質並不相同，應側重以適當之醫學治療
      及心理矯治處遇為宜等一切情狀，量處如主文所示之刑，
      以示懲儆。
（五）至扣案之第一級毒品海洛因1 包（驗餘淨重0.0529公克）
      ，係屬違禁物，應依毒品危害防制條例第18條第1 項前段
      規定諭知沒收銷燬。
據上論斷，應依刑事訴訟法第273條之1第1 項、第299條第1項前
段，毒品危害防制條例第10條第1項、第18條第1項前段，刑法第
11條、第47條第1項，判決如主文。
本案經檢察官陳麗芬到庭執行職務
中    華    民    國    97    年    5    月    30     日
                  臺灣新竹地方法院刑事第四庭
                              法  官  劉兆菊
以上正本證明與原本無異。
如不服本判決應於收受本判決後10日內向本院提出上訴書狀，上
訴書狀應敘述具體理由。上訴書狀未敘述上訴理由者，應於上訴
期間屆滿後20日內補提理由書狀於本院「切勿逕送上級法院」。
中    華    民    國    97    年    5    月    30     日
                              書記官  蕭汝芳
附錄論罪科刑法條：
毒品危害防制條例第10條
施用第一級毒品者，處6月以上5年以下有期徒刑。
施用第二級毒品者，處3年以下有期徒刑。


司法院資訊處製作；財團法人民間司法改革基金會備份。
